【裁判字號】    99,審訴,304
【裁判日期】    990531
【裁判案由】    違反毒品危害防制條例
【裁判全文】
臺灣新竹地方法院刑事宣示判決筆錄     99年度審訴字第304號
公  訴  人  臺灣新竹地方法院檢察署檢察官
被      告  乙○○
指定辯護人  本院公設辯護人甲○○
上列被告因違反毒品危害防制條例案件，檢察官提起公訴（99年
度毒偵字第543 號、99年度偵字第1451號）後，聲請改依協商程
序而為判決，本院於中華民國99年5月31日下午4時，在本院刑事
第十一法庭宣示判決，出席職員如下：
                審判長法  官  劉兆菊
                      書記官  林兆嘉
                      通  譯  邱立杰
法官起立朗讀判決主文、犯罪事實要旨、處罰條文，及告以上訴
限制、期間並提出上訴狀之法院，且諭知記載其內容：
一、主  文：
    乙○○施用第二級毒品，累犯，處有期徒刑肆月；扣案之如
    附表編號一所示之物品，沒收之。又施用第一級毒品，累犯
    ，處有期徒刑柒月；扣案之如附表編號二所示之物品，均沒
    收之。又施用第一級毒品，累犯，處有期徒刑柒月；扣案之
    第一級毒品海洛因壹包（驗餘淨重零點壹壹公克），沒收
    銷燬之；扣案之如附表編號三所示之物品，均沒收之。應執
    行有期徒刑壹年月；扣案之第一級毒品海洛因壹包（驗餘
    淨重零點壹壹公克），沒收銷燬之；扣案之如附表編號一
    至三所示之物品，均沒收之。
二、犯罪事實要旨：
（一）乙○○前於民國93年間，因施用第一、二級毒品案件，經
      本院於93年8月19日以93年度毒聲字第250號裁定送觀察、
      勒戒後，認無繼續施用毒品之傾向，於93年12月10日執行
      完畢釋放出所，經臺灣新竹地方法院檢察署檢察官於93年
      12月9 日以93年度毒偵緝字第88號為不起訴處分確定。又
      於95年間，因施用第一、二級毒品案件，經本院於95年2
      月17日以95年度竹簡字第152號判決分別判處有期徒刑6月
      、3 月確定；又於同年間，因竊盜案件，經臺灣桃園地方
      法院於95年6月1日以95年度易字第219 號判決判處有期徒
      刑1年確定；上揭各罪嗣經臺灣高等法院於96年7月16日以
      96年度聲減字第1516號裁定分別減為有期徒刑3月、1月又
      15日、6月，併定應執行刑有期徒刑9月又15日確定，甫於
      96年12月5日易科罰金執行完畢。
（二）詎乙○○仍不知悔改，於前開觀察、勒戒執行完畢釋放後
      5 年內，再因施用毒品經追訴處罰後，分別為下列施用毒
      品犯行：
  １、其基於施用第二級毒品甲基安非他命之犯意，於99年2 月
      9日上午7 時許，在新竹縣湖口鄉○○路342號附近，以將
      第二級毒品甲基安非他命置於玻璃球吸食器燒烤後吸取煙
      霧之方式，非法施用第二級毒品甲基安非他命1次。
  ２、其又基於施用第一級毒品海洛因、第二級毒品甲基安非他
      命之犯意，於同日上午8 時許，同在上址，以將第一級毒
      品海洛因、第二級毒品甲基安非他命摻水置於注射針筒注
      射體內之方式，同時施用第一級毒品海洛因及第二級毒品
      甲基安非他命各1 次。嗣乙○○因另涉竊盜罪嫌（業經臺
      灣新竹地方法院檢察署檢察官以99年度偵字第1452號為不
      起訴處分），為警於同日上午9 時許在新竹縣湖口鄉○○
      路342 號前之圍牆外查獲，並當場在乙○○所駕駛之車牌
      號碼1608-HL號自用小客車內扣得其所有之分裝鏟1個、注
      射針筒2支、玻璃球吸食器1個、橡皮軟管1條、吸管1根等
      物；復經乙○○同意採集其尿液送驗後，結果呈可待因、
      嗎啡、安非他命、甲基安非他命陽性反應，始悉上情。
  ３、其復基於施用第一級毒品海洛因、第二級毒品甲基安非他
      命之犯意，於99年3月9日晚間約7、8時許，在其新竹縣新
      豐鄉○○村○○路○ 段201巷12號6樓住處之地下室內，以
      將第一級毒品海洛因、第二級毒品甲基安非他命置於玻璃
      球吸食器燒烤後吸取煙霧之方式，同時施用第一級毒品海
      洛因及第二級毒品甲基安非他命各1次。嗣為警於99年3月
      10 日下午2時許，在新竹縣關西鎮○○路上「公有第一停
      車場」前執行盤檢而查獲，並當場在乙○○所駕駛之車牌
      號碼1608- HL號自用小客車內副駕駛座上，扣得其所有之
      第一級毒品海洛因1小包（毛重0.34公克，驗餘淨重0.131
      公克）、玻璃球吸食器1 個、毒品挖勺1支以及注射針筒1
      支等物；復經乙○○同意採集其尿液送驗後，結果呈可待
      因、嗎啡、安非他命、甲基安非他命陽性反應，始悉上情
      。
（三）案經新竹縣政府警察局竹北分局、新埔分局報告臺灣新竹
      地方法院檢察署檢察官偵查起訴後，經檢察官聲請認罪協
      商判決，由本院合議庭裁定由受命法官獨任改依協商程序
      而為判決。
三、處罰條文：
    毒品危害防制條例第10條第1項、第2項、第18條第1項前段
    ，刑法第11條、第47條第1項、第55條前段、第51條第5款、
    第38條第1項第2款。
四、沒收銷燬及沒收：為警所扣得之第一級毒品海洛因1 包（經
    送驗後，檢出第一級毒品海洛因成分，實稱毛重0.3730公克
    ，送驗淨重0.133公克，取樣0.002公克，驗餘淨重0.131 公
    克，有交通部民用航空局航空醫務中心99年4 月13日航藥鑑
    字第0992465號毒品鑑定書1份在卷可參，見臺灣新竹地方法
    院檢察署99年度毒偵字第543 號偵查卷第51頁），屬毒品危
    害防制條例第2 條第2項第1款所定之第一級毒品，係違禁物
    ，應依毒品危害防制條例第18條第1 項前段規定，諭知沒收
    銷燬之；至驗罄部分，已失其違禁物之性質，爰不另為沒收
    銷燬之諭知，併予敘明。另扣得之如附表編號一所示之玻璃
    球吸食器1 個，如附表編號二所示之分裝鏟1個、注射針筒2
    支、橡皮軟管1條、吸管1根；如附表編號三所示之玻璃球吸
    食器1個、毒品挖勺1支等物，則均為被告乙○○所有且分別
    供其施用第一級毒品海洛因、第二級毒品甲基安非他命所用
    之物，業據被告乙○○供承在卷（見本院卷第22頁背面、第
    23 頁），爰依刑法第38條第1項第2款規定，均宣告沒收之
    ；至附表編號四所示之注射針筒1 支，雖係被告乙○○所有
    且與附表編號三所示之物同時查獲，然被告乙○○堅決否認
    係供本件犯罪事實要旨欄（二）３、所載施用毒品犯行所用
    ，而本院依卷內事證亦難認係供被告乙○○本件施用毒品犯
    行所用之物，爰不另為沒收之宣告，併予敘明。
五、協商判決除有刑事訴訟法第455條之4第1項第1款於本訊問程
    序終結前，被告撤銷協商合意或檢察官撤回協商聲請者；第
    2款被告協商之意思非出於自由意志者；第4款被告所犯之罪
    非第455條之2第1項所定得以協商判決者；第6款被告有其他
    較重之裁判上一罪之犯罪事實者；第7 款法院認應諭知免刑
    或免訴、不受理者情形之一，及違反同條第2 項「法院應於
    協商合意範圍內為判決；法院為協商判決所科之刑，以宣告
    緩刑或2 年以下有期徒刑、拘役或罰金為限」之規定者外，
    檢察官與被告均不得上訴。
六、如有前項得上訴之情形，得自收受宣示判決筆錄送達之日起
    10日內，向本院提出上訴書狀，上訴於第二審法院。
本案經檢察官洪期榮到庭執行職務。
中    華    民    國    99    年    5     月    31    日
                  刑事第九庭    書  記  官  林兆嘉
                                審判長法官  劉兆菊
以上筆錄正本係照原本作成。
中    華    民    國    99    年    5     月    31    日
                                書  記  官  林兆嘉
附錄本案論罪科刑法條：
毒品危害防制條例第10條
施用第一級毒品者，處6月以上5年以下有期徒刑。
施用第二級毒品者，處3年以下有期徒刑。
附表：
┌──┬───────────────────────────┐
│編號│ 扣案物明細                                           │
├──┼───────────────────────────┤
│ 一 │為警於99年2月9日上午9時許，在新竹縣湖口鄉○○路342號前│
│    │之圍牆外、乙○○駕駛之車牌號碼1608- HL號自用小客車內所│
│    │扣得之玻璃球吸食器1個（保管字號：99年度院保字第302號，│
│    │扣押物品清單見本院卷第16頁）。                        │
├──┼───────────────────────────┤
│ 二 │為警於99年2月9日上午9時許，在新竹縣湖口鄉○○路342號前│
│    │之圍牆外、乙○○駕駛之車牌號碼1608- HL號自用小客車內所│
│    │扣得之分裝鏟1個、注射針筒2支、橡皮軟管1條、吸管1根等物│
│    │（保管字號：99年度院保字第302 號，扣押物品清單見本院卷│
│    │第16頁）。                                            │
├──┼───────────────────────────┤
│ 三 │為警於99年3月10日下午2時許，在新竹縣關西鎮○○路上「公│
│    │有第一停車場」前、乙○○駕駛之車牌號碼1608- HL號自用小│
│    │客車內副駕駛座上所扣得之玻璃球吸食器1個、毒品挖勺1支等│
│    │物（保管字號：99年度院保字第293 號，扣押物品清單見本院│
│    │卷第14頁）。                                          │
├──┼───────────────────────────┤
│ 四 │為警於99年3月10日下午2時許，在新竹縣關西鎮○○路上「公│
│    │有第一停車場」前、乙○○駕駛之車牌號碼1608- HL號自用小│
│    │客車內副駕駛座上所扣得之注射針筒1 支（保管字號：99年度│
│    │院保字第293號，扣押物品清單見本院卷第14頁）。         │
└──┴───────────────────────────┘

司法院資訊處製作；財團法人民間司法改革基金會備份。
